【裁判字號】    97,訴,1281
【裁判日期】    971209
【裁判案由】    違反毒品危害防制條例
【裁判全文】
臺灣臺南地方法院刑事判決              97年度訴字第1281號
公  訴  人  臺灣臺南地方法院檢察署檢察官
被      告  乙○○
                      (
上列被告因違反毒品危害防制條例案件，經檢察官提起公訴（97
年度毒偵字第1619號），被告就被訴事實為有罪之陳述，經本院
裁定由受命法官獨任行簡式審判程序，本院判決如下：
    主  文
乙○○施用第一級毒品，累犯，處有期徒刑柒月。
    事  實
一、乙○○前於民國94年間，因詐欺案件，經臺灣臺中地方法院
    以93年度中簡字第3104號判處有期徒刑3月確定；又於94年
    間，因竊盜案件，經臺灣臺中地方法院以94年度易字第410
    號判處有期徒刑5月確定，上開二罪並經臺灣臺中地方法院
    以94年度聲字第2353號定應執行刑為有期徒刑7月確定，並
    於95年6月14日有期徒刑執行完畢。
二、乙○○前於94年間，因施用毒品案件，經臺灣臺中地方法院
    以94年度毒聲字第39號裁定送勒戒處所施以觀察、勒戒，認
    有繼續施用傾向，另經臺灣臺中地方法院以94年度毒聲字第
    305號裁定令入戒治處所施以強制戒治，於94年11月15日停
    止戒治付保護管束，並於95年3月10日保護管束期滿強制戒
    治未經撤銷視為執行完畢。
三、詎乙○○仍未戒除毒癮，於上開有期徒刑及強制戒治執行完
    畢後五年內，基於施用第一級毒品海洛因之犯意，於97年5
    月11日晚上8時25分許採尿前回溯72小時內之某時，在台中
    市某公園內，以注射針筒注射之方式施用第一級毒品海洛因
    一次。嗣乙○○於97年5月11日晚上7時20分許，在台中市○
    區○○路與太原路交叉路口，因行跡可疑為警盤查，並經警
    於97年5月11日晚上7時20分許經乙○○同意採擷尿液送驗，
    結果呈現嗎啡陽性反應而知悉上情。
四、案經台中市警察局第二分局報告臺灣臺南地方法院檢察署檢
    察官偵查起訴。
    理  由
壹、程序事項：
  一訊之被告乙○○對於起訴之犯罪事實均坦承不諱，並當庭表
    示認罪，而經本院裁定以簡式審判程序加以審理，則依據刑
    事訴訟法第273條之2、同法第159條第2項之規定，不適用傳
    聞法則有關限制證據能力之相關規定，合先敘明。
  二按觀察、勒戒或強制戒治執行完畢後，5年內再犯毒品危害
    防制條例第10條之罪者，檢察官應依法追訴，同條例第23條
    第2項定有明文。查被告有如犯罪事實欄二之前科紀錄，其
    於95年3月10日保護管束期滿強制戒治未經撤銷視為執行完
    畢，有臺灣高等法院被告前案紀錄表一份在卷為憑。被告於
    強制戒治執行完畢後5年內再犯毒品危害防制條例之罪，即
    應依法追訴、審理。
  三至於被告於97年11月25日當庭提出之陳述意見狀雖陳稱其於
    97年5月7日有在台中市維新醫院自費參加行政院衛生署倡辦
    之毒品減害計畫之美沙冬替代療法，形同自首施用毒品云云
    ，然其並未提出確有至台中市維新醫院自費參加行政院衛生
    署倡辦之毒品減害計畫之美沙冬替代療法之任何證明，是其
    所述尚屬可疑；況縱其所述為真，惟按毒品害防制條例第21
    條係鼓勵施用毒品者，在未被查獲前，主動向醫療機構請求
    使用合法物取代及減輕對毒品依賴之治療方式，代替由刑事
    司法程序實施之觀察勒戒、強制戒治，達到戒斷毒癮之目的
    ，故於治療中被查獲者予以寬典，顯係指於請求治療「前」
    之施用行為，並非指凡在治療中又繼續施用毒品之行為，均
    有此條文之適用，否則一方面自動向醫療機構請求治療戒除
    毒癮，另在治療期間又恣意施用毒品，顯非立法本意（最高
    法院97年度台上字第1893號判決、台灣高等法院暨所屬法院
    97年法律座談會刑事類提案第22號可資參照）。查本件被告
    於本院審理時供述其在服用美沙冬過程中確定還有施用海洛
    因等語（見本院97年11月25日審判筆錄），是其於治療中又
    再施用海洛因而為警查獲，即無毒品害防制條例第21條第2
    項之適用，而應依法追訴、審理，在此敘明。
貳、實體事項：
  一訊據被告乙○○就上開事實均坦承不諱，並有中山醫學大學
    附設醫院檢驗科藥物檢測中心於97年5月30日藥物尿液檢驗
    報告一紙在卷為憑。
  二次按服用海洛因後24小時內約有服用量之80排泄於尿液中，
    其於尿液中排出之最長時限，受施用劑量、施用方式、個人
    體質及其代謝情況等因素影響，因個案而異，一般可檢出之
    最長時限為海洛因服用後2至4天，業經行政院衛生署管制藥
    品管理局於91年9月23日以管檢字第109652號函述明此旨綦
    詳。查被告於前揭時、地為警採集之尿液檢體，送驗結果呈
    嗎啡陽性反應，此有中山醫學大學附設醫院檢驗科藥物檢測
    中心於97年5月30日藥物尿液檢驗報告一紙在卷可稽，核與
    其自白相符，足認自白出於真實，應可採為認定事實之基礎
    。
  三綜上所述，本案事證明確，被告之犯行應可認定，應依法論
    科。
參、論罪：
  一按海洛因依毒品危害防制條例第2條第2項第1款規定屬第一
    級毒品，核被告乙○○所為，係犯同條例第10條第1項之施
    用第一級毒品罪，其持有第一級毒品海洛因為施用第一級毒
    品海洛因之階段行為，不另論罪。
  二被告有如犯罪事實欄一所示之前科紀錄，此有臺灣高等法院
    被告前案紀錄表一份在卷可按，其於有期徒刑執行完畢後5
    年內，故意再犯本件有期徒刑以上之罪，為累犯，應依刑法
    第47條第1項累犯之規定，加重其刑。
  三爰審酌被告已有犯罪事實欄一、二所示之前科紀錄，顯現其
    素行不佳，並審酌其施用毒品之時間及次數、殘害自己之身
    心健康之結果、極易因吸毒而誘致犯他罪，危害他人法益、
    社會秩序及犯後於警詢中否認犯行，嗣於本院審理中坦承犯
    行之態度等一切情狀，量處如主文所示之刑，以示懲儆。
據上論斷，應依刑事訴訟法第273條之1第1項、第299條第1項前
段，毒品危害防制條例第10條第1項，刑法第11條、第47條第1項
，判決如主文。
本案經檢察官甲○○到庭執行職務。
中    華    民    國    97    年    12    月    9    日
                  刑事第二庭    法  官  黃瑪玲
以上正本證明與原本無異。
如不服本判決，應於本判決送達後10日內，向本院提出上訴書狀
，並應敘述具體理由。如未敘述上訴理由者，應於上訴期間屆滿
後20日內向本院補提理由書狀（均須按他造當事人之人數附繕本
）「切勿逕送上級法院」。
                                書記官  黃玉秀
中    華    民    國    97    年    12    月    9    日
附錄法條
毒品危害防制條例第10條
施用第一級毒品者，處 6 月以上 5 年以下有期徒刑。
施用第二級毒品者，處 3 年以下有期徒刑。


司法院資訊處製作；財團法人民間司法改革基金會備份。
